sl-SI: Združljivost s slušnimi aparati: HAC M1/T1; HAC M2/T2; HAC M3/T3; HAC M4/T4; HAC s tuljavo; Ni združljivo s slušnimi pripomočki; Neznano; Drugo
da: Høreapparatkompatibilitet: HAC M1/T1; HAC M2/T2; HAC M3/T3; HAC M4/T4; HAC med telespole; Ikke høreapparatkompatibel; Ukendt; Andet
zh-TW: 助聽器相容性: HAC M1/T1; HAC M2/T2; HAC M3/T3; HAC M4/T4; 具感應線圈的 HAC; 不相容助聽器; 未知; 其他
pt-BR: Compatibilidade com aparelho auditivo: HAC M1/T1; HAC M2/T2; HAC M3/T3; HAC M4/T4; HAC com bobina telefônica; Não compatível com aparelho auditivo; Desconhecido; Outro
vi: Khả năng tương thích máy trợ thính: HAC M1/T1; HAC M2/T2; HAC M3/T3; HAC M4/T4; HAC với cuộn cảm ứng; Không tương thích máy trợ thính; Không rõ; Khác
fi: Kuulolaitteen yhteensopivuus: HAC M1/T1; HAC M2/T2; HAC M3/T3; HAC M4/T4; HAC telekelalla; Ei kuulolaitteille yhteensopiva; Tuntematon; Muu
el: Συμβατότητα ακουστικού βαρηκοΐας: HAC M1/T1; Συμβατότητα ακουστικών βαρηκοΐας M2/T2; Συμβατότητα ακουστικών βαρηκοΐας M3/T3; Συμβατότητα ακουστικών βαρηκοΐας M4/T4; Συμβατότητα ακουστικών βαρηκοΐας με τηλεπηνίο; Μη συμβατό με ακουστικά βαρηκοΐας; Άγνωστο; Άλλο
ro-RO: Compatibilitate aparat auditiv: HAC M1/T1; HAC M2/T2; HAC M3/T3; HAC M4/T4; HAC cu bobină de inducție; Necompatibil cu aparate auditive; Necunoscut; Altele
it: Compatibilità con apparecchi acustici: HAC M1/T1; HAC M2/T2; HAC M3/T3; HAC M4/T4; HAC con bobina telefonica; Non compatibile con apparecchi acustici; Sconosciuto; Altro
fr: Compatibilité avec les appareils auditifs: HAC M1/T1; Compatible M2/T2; Compatible M3/T3; Compatible M4/T4; Compatible avec bobine à induction; Non compatible avec les appareils auditifs; Inconnu; Autre
pl: Kompatybilność z aparatami słuchowymi: HAC M1/T1; HAC M2/T2; HAC M3/T3; HAC M4/T4; HAC z cewką telefoniczną; Niekompatybilny z aparatami słuchowymi; Nieznana; Inne
bg-BG: Съвместимост със слухови апарати: HAC M1/T1; HAC M2/T2; HAC M3/T3; HAC M4/T4; HAC с телефонна бобина; Несъвместим със слухови апарати; Неизвестен; Други
hr-HR: Kompatibilnost sa slušnim pomagalima: HAC M1/T1; HAC M2/T2; HAC M3/T3; HAC M4/T4; HAC s indukcijskom petljom; Nije kompatibilan sa slušnim aparatom; Nepoznato; Ostalo
sk-SK: Kompatibilita s načúvacími prístrojmi: HAC M1/T1; HAC M2/T2; HAC M3/T3; HAC M4/T4; HAC s telecievkou; Nekompatibilné s načúvacími prístrojmi; Neznáme; Iné
tr: İşitme cihazı uyumluluğu: HAC M1/T1; HAC M2/T2; HAC M3/T3; HAC M4/T4; Telecoil ile HAC; İşitme cihazı uyumlu değil; Bilinmeyen; Diğer
th: ความเข้ากันได้กับเครื่องช่วยฟัง: HAC M1/T1; HAC M2/T2; HAC M3/T3; HAC M4/T4; HAC พร้อมเทเลคอยล์; ไม่เข้ากันได้กับเครื่องช่วยฟัง; ไม่ทราบ; อื่นๆ
pt-PT: Compatibilidade com aparelho auditivo: HAC M1/T1; HAC M2/T2; HAC M3/T3; HAC M4/T4; HAC com telebobina; Não compatível com aparelhos auditivos; Desconhecido; Outro
nb: Høreapparatkompatibilitet: HAC M1/T1; HAC M2/T2; HAC M3/T3; HAC M4/T4; HAC med telespole; Ikke høreapparatkompatibel; Ukjent; Annet
ru: Совместимость со слуховыми аппаратами: HAC M1/T1; HAC M2/T2; HAC M3/T3; HAC M4/T4; HAC с телекатушкой; Несовместим со слуховыми аппаратами; Неизвестно; Другой
de: Hörgerätekompatibilität: HAC M1/T1; HAC M2/T2; HAC M3/T3; HAC M4/T4; HAC mit Telefonspule; Nicht hörgerätkompatibel; Unbekannt; Sonstiges
hu: Hallókészülék-kompatibilitás: HAC M1/T1; HAC M2/T2; HAC M3/T3; HAC M4/T4; HAC telehurokkal; Nem hallókészülék-kompatibilis; Ismeretlen; Egyéb
ko: 보청기 호환성: HAC M1/T1; HAC M2/T2; HAC M3/T3; HAC M4/T4; 텔레코일 포함 HAC; 보청기 호환 불가; 알려지지 않은; 기타
zh-CN: 助听器兼容性: HAC M1/T1; HAC M2/T2; HAC M3/T3; HAC M4/T4; 带感应线圈的 HAC; 不兼容助听器; 未知; 其他
nl: Gehoorapparaat compatibiliteit: HAC M1/T1; HAC M2/T2; HAC M3/T3; HAC M4/T4; HAC met ringleiding; Niet compatibel met gehoorapparaat; Onbekend; Andere
cs: Kompatibilita s naslouchátky: HAC M1/T1; HAC M2/T2; HAC M3/T3; HAC M4/T4; HAC s telecívkou; Není kompatibilní s naslouchadly; Stav neznámý; Jiné
lt-LT: Suderinamumas su klausos aparatu: HAC M1/T1; HAC M2/T2; HAC M3/T3; HAC M4/T4; HAC su telerite; Nesuderinamas su klausos aparatais; Nežinoma; Kita
sv: Kompatibilitet med hörapparater: HAC M1/T1; HAC M2/T2; HAC M3/T3; HAC M4/T4; HAC med teleslinga; Ej hörapparatskompatibel; Okänd; Övrigt
es: Compatibilidad con audífonos: HAC M1/T1; HAC M2/T2; HAC M3/T3; HAC M4/T4; HAC con telebobina; No compatible con audífonos; Desconocido; Otros
ja: 補聴器互換性: HAC M1/T1; HAC M2/T2; HAC M3/T3; HAC M4/T4; テレコイル付きHAC; 補聴器非対応; 不明; その他
en: Hearing aid compatibility: HAC M1/T1; HAC M2/T2; HAC M3/T3; HAC M4/T4; HAC with telecoil; Not hearing aid compatible; Unknown; Other